臺灣高等法院刑事判決　　　　　　　　　　　　　九十三年度上訴字第二九０五號
　　上　訴　人　臺灣桃園地方法院檢察署檢察官
　　被　　　告　甲○○
右上訴人因被告違反毒品危害防制條例案件，不服台灣桃園地方法院九十三年訴字第
三０五號，中華民國九十三年八月十三日第一審判決，（起訴案號：台灣桃園地方法
院檢察署九十二年度毒偵字第三三八六號及移送併案審理九十三年度毒偵字第七九三
號、台灣台北地方法院檢察署九十三年度毒偵字第一五二三號），提起上訴，本院判
決如左：
    主    文
原判決撤銷。
甲○○連續施用第一級毒品，累犯，處有期徒刑拾月。扣案之注射針筒貳支、第一級
毒品海洛因殘渣袋三只均沒收。
    事    實
一、甲○○有下列前案紀錄，後述(三)所示案件構成累犯：
  (一)前因違反麻醉藥品管理條例案件，經原法院於八十二年十一月四日以八十二年訴
    字第一三三四號判決判處有期徒刑六月，如易科罰金，以三百元折算一日，嗣上
    訴，經本院以八十三年上易字第五八九號判決上訴駁回確定。
  (二)復因違反麻醉藥品管理條例案件，經原法院於八十三年九月二日以八十三年訴字
    第七三三三號判決判處有期徒刑四年，嗣上訴經本院於八十四年一月五日以八十
    四年上訴字第七三三三號判決上訴駁回確定，又上訴經最高法院於八十四年二月
    二十八日以八十四年台上字第八三七號判決上訴駁回確定，與上開案件合併執行
    ，於八十五年三月十五日縮短刑期假釋，於八十七年七月二十七日期滿。
  (三)又因業務過失傷害案件，經原法院於九十年六月七日以九十年交易字第一八號判
    決判處有期徒刑五月，如易科罰金，以三百元折算一日確定，於九十一年五月四
    日執行完畢。
二、甲○○前因施用毒品案件，經台灣彰化地方法院以八十八年度毒聲字第四九二二
    號裁定送觀察、勒戒後，認有繼續施用毒品之傾向，經該院以八十九年度毒聲字
    第二六五三號裁定令入戒治處所施以強制戒治，嗣經該院以八十九年度毒聲字第
    五０五二號裁定停止戒治，所餘戒治期間付保護管束，戒治期滿後，由台灣彰化
    地方法院檢察署檢察官於九十年六月廿八日，以九十年度戒毒偵字第八八七、八
    八八號不起訴處分確定。詎其猶不知悔改，於強制戒治期滿釋放後五年內，復基
    於施用第一級毒品海洛因之概括犯意，自九十二年十月十五日起至九十三年六月
    二十八日止，連續在其位於桃園縣龍潭鄉○○村○○路六六號住處等處，以注射
    針筒施打之方式施用第一級毒品海洛因多次，嗣先於九十二年十月二十七日下午
    四時三十分許，在桃園縣龍潭鄉○○村○○路六六號為警拘提到案，強制採尿送
    驗，結果呈嗎啡陽性反應；又於九十三年二月三日下午十五時，為警在桃園縣龍
    潭鄉○○路八００號巷口查獲，並扣得其所有供施用第一級毒品海洛因之注射針
    筒一支；後於九十三年六月三十日十一時四十分許，為警在台北縣新店市○○路
    ○段三五九巷十二弄一號查獲，並扣得其所有供施用第一級毒品海洛因殘渣袋三
    只、注射用針筒乙支。
三、案經海岸巡防署北部地區巡防局移送台灣桃園地方法院檢察署檢察官偵查起訴及
    移送併案審理。
    理    由
一、按刑事訴訟法第二百七十三條之一規定除被告所犯為死刑、無期徒刑、最輕本刑
    為三年以上有期徒刑之罪、或高等法院管轄第一審案件者外，於審判期日前之程
    序進行中，被告先就被訴事實為有罪之陳述時，審判長得告知被告簡式審判程序
    之旨，並聽取當事人、代理人、辯護人及輔佐人之意見後，裁定進行簡式審判程
    序。經查，本件被告甲○○被訴毒品危害防制條例一案，非前開不得進行簡式審
    判程序之案件，經被告於本院審理時就被訴事實為有罪之陳述，且經本院告知被
    告簡式審判程序之旨，聽取被告及檢察官之意見後，爰依右開刑事訴訟法第二百
    七十三條之一之規定，當庭裁定改依簡式審判程序審判之，合先敘明。
二、右揭犯罪事實，業據被告甲○○於本院審理時坦承不諱；又經警將被告先、後於
    上開時間為警查獲，於警局所採集之尿液送驗結果，均呈嗎啡陽性（海洛因經人
    體代謝呈嗎啡陽性反應）反應，有桃園縣衛生局不法藥物尿液檢定書二紙（見九
    十二年度毒偵字第三三八六號偵查卷第五九頁、九十三年度毒偵字第七九三號偵
    查卷第四一頁），及台灣檢驗科技股份有限公司之濫用藥物尿液檢驗報告（見九
    十三年毒偵字第一五二三號第十五頁），並有如事實欄所載物品扣案足資佐證，
    足徵被告自白與事實相符。而被告甲○○前因施用毒品案件，經台灣彰化地方法
    院以八十八年度毒聲字第四九二二號裁定送觀察、勒戒後，認有繼續施用毒品之
    傾向，經該院以八十九年度毒聲字第二六五三號裁定令入戒治處所施以強制戒治
    ，嗣經該院以八十九年度毒聲字第五０五二號裁定停止戒治，所餘戒治期間付保
    護管束，戒治期滿後，由台灣彰化地方法院檢察署檢察官於九十年六月廿八日，
    以九十年度戒毒偵字第八八七、八八八號不起訴處分確定等情，此有台灣高等法
    院被告全國前案紀錄表及不起訴處分書（見九十二年度毒偵字第三三八六號偵查
    卷第五七頁）各一份附卷可稽，被告復基於施用第一級毒品之犯意，於事實欄所
    示時間、地點，連續施用第一級毒品海洛因，為警查獲，被告於五年內再犯毒品
    危害防制條例第十條之犯行，洵堪認定。
三、核被告所為，係犯毒品危害防制條例第十條第一項之施用第一級毒品罪。被告於
    施用上開毒品時，非法持有第一級毒品海洛因，其持有之低度行為應被施用之高
    度行為所吸收，不另論其非法持有毒品之罪。又被告先後多次施用第一級毒品海
    洛因之行為，時間緊接，犯罪構成要件相同，顯係基於概括犯意為之，應依連續
    犯規定以一罪論，並依法加重其刑。又公訴人起訴之事實僅敘及，被告於九十二
    年十月二十七日，採尿前二十六小時內某一時內，在臺灣地區某不詳地點施用第
    一級毒品海洛因，逾該部分之其餘被告施用第一級毒品海洛因之犯行，因與公訴
    人起訴被告施用第一級毒品海洛因之事實，具有連續犯之裁判上一罪關係，應為
    起訴效力所及，本院自得一併審理。又被告有如事實欄所示前案紀錄，於九十一
    年五月四日執行完畢等情，有上開臺灣高等法院被告全國前案紀錄表一份附卷可
    稽，其於刑之執行完畢五年以內再犯本件有期徒刑以上之罪，為累犯，應依刑法
    第四十七條規定加重其刑，並依法遞加之。原審予以被告論罪科刑，固非無見，
    惟查，原判決就被告自九十三年二月四日至同年六月二十八日止連續多次施用第
    一級毒品海洛因之事實 (即台灣台北地方法院檢察署九十三年度毒偵字第一五二
    三號併案審理部分)未及併予審理，即有未合。公訴人據上理由提起上訴，為有
    理由，應由本院將原判決撤銷改判。爰審酌被告施用毒品次數非少，犯行所生危
    害，已曾因相同犯行經觀察、勒戒、強制戒治等處遇後猶未能使其知所省惕，根
    絕施用毒品惡習，足徵其沾染甚深，犯後坦承犯行態度良好等及其他一切情狀，
    量處如主文第二項所示之刑。至被告先後為警查獲在其身上扣案之注射針筒貳支
    及第一級毒品海洛因殘渣袋三只，非「專供」被告施用毒品所用之器具，自無法
    依同條例第十八條第一項前段規定宣告沒收銷燬之，上開物品既係被告所有，復
    為供施用第一級毒品犯罪所用之物，業據被告供承在卷，爰依刑法第三十八條第
    一項第二款規定，宣告沒收。
據上論斷，應依刑事訴訟法第三百六十九條第一項前段、第三百六十四條、第二百九
十九條第一項前段、第二百七十三條之一，毒品危害防制條例第十條第一項，刑法第
十一條前段、第五十六條、第四十七條、第三十八條第一項第二款，判決如主文。
本案經檢察官王安明到庭執行職務。
中　　　華　　　民　　　國　　九十三　　年　　 十一 　　月　　二十五　　日
　　　　　　　　　　　  台灣高等法院刑事第七庭
                            審判長法　官  吳  啟  民
                            　　　法　官  施  俊  堯
                                  法　官  蘇  隆  惠
右正本證明與原本無異。
如不服本判決，應於收受送達後十日內向本院提出上訴書狀，其未敘述上訴之理由者
並得於提起上訴後十日內向本院補提理由書（均須按他造當事人之人數附繕本）。
                                  書記官  周  素  秋
中　　　華　　　民　　　國　　九十三　　年　　 十一 　　月　　二十五　　日
附論罪科刑依據之法條：
毒品危害防制條例第十條
施用第一級毒品者，處六月以上五年以下有期徒刑。
